ja: 時計の特徴: 長さ調節可能; ディスプレイ内蔵; イルミネーション付き; メモリ機能; 複数のタイマー; アラーム音; 時間リマインダー; その他
th: คุณลักษณะของอุปกรณ์บอกเวลา: ปรับระยะเวลาได้; มีจอแสดงผลในตัว; มีแสงส่องสว่าง; ฟังก์ชันหน่วยความจำ; ตัวจับเวลาหลายตัว; การเตือนด้วยเสียง; การแจ้งเตือนเวลา; อื่นๆ
lt-LT: Laikrodžio / chronometro savybės: Reguliuojama trukmė; Integruotas ekranas; Apšviestas; Atminties funkcija; Keli laikmačiai; Garsinis signalas; Laiko priminimai; Kita
zh-TW: 時鐘特點: 持續時間可調; 內建顯示器; 照明; 記憶功能; 多計時器; 音訊警報; 時間提醒; 其他
de: Uhreigenschaften: Einstellbare Dauer; Integriertes Display; Beleuchtet; Speicherfunktion; Mehrere Timer; Tonalarm; Terminerinnerungen; Sonstiges
hr-HR: Značajke sata: Podesivo trajanje; Ugrađeni zaslon; Osvijetljeno; Memorijska funkcija; Višestruki mjerači vremena; Zvučni alarm; Vremenski podsjetnici; Ostalo
nl: Kenmerken uurwerk: Instelbare duur; Ingebouwd display; Verlicht; Geheugenfunctie; Meerdere timers; Geluidsalarm; Tijdherinneringen; Andere
pt-BR: Características do relógio: Duração ajustável; Visor integrado; Iluminado; Função de memória; Vários temporizadores; Alarme sonoro; Lembretes de tempo; Outro
bg-BG: Характеристики на часовника: Регулируема продължителност; Вграден дисплей; Осветен; Функция памет; Множество таймери; Звукова аларма; Напомняния за време; Други
da: Urfunktioner: Justerbar varighed; Indbygget display; Oplyst; Hukommelsesfunktion; Flere timere; Lydalarm; Tidspåmindelser; Andet
en: Timepiece features: Adjustable duration; Built-in display; Illuminated; Memory function; Multiple timers; Sound alarm; Time reminders; Other
hu: Időmérő jellemzői: Állítható időtartam; Beépített kijelző; Megvilágított; Memóriafunkció; Több időzítő; Hangos riasztás; Időbeli emlékeztetők; Egyéb
el: Χαρακτηριστικά ρολογιού: Ρυθμιζόμενη διάρκεια; Ενσωματωμένη οθόνη; Φωτισμένο; Λειτουργία μνήμης; Πολλαπλά χρονόμετρα; Ηχητικός συναγερμός; Υπενθυμίσεις ώρας; Άλλο
fr: Caractéristiques de la pièce d’horlogerie: Durée réglable; Affichage intégré; Illuminé; Fonction mémoire; Plusieurs minuteurs; Alerte sonore; Rappels de l’heure; Autre
it: Funzionalità dell'orologio: Durata regolabile; Display incorporato; Illuminato; Funzione di memoria; Timer multipli; Allarme sonoro; Promemoria temporali; Altro
sl-SI: Lastnosti ure: Nastavljivo trajanje; Vgrajen zaslon; Osvetljena; Pomnilniška funkcija; Več časovnikov; Zvočni alarm; Časovni opomniki; Drugo
nb: Urfunksjoner: Regulerbar varighet; Innebygd display; Opplyst; Minnefunksjon; Flere tidtakere; Lydalarm; Påminnelser om tid; Annet
fi: Kellon ominaisuudet: Säädettävä kesto; Sisäänrakennettu näyttö; Valaistu; Muistitoiminto; Useita ajastimia; Äänihälytys; Aikamuistutukset; Muu
tr: Saat özellikleri: Ayarlanabilir süre; Dahili ekran; Işıklı; Hafıza fonksiyonu; Çoklu zamanlayıcılar; Sesli alarm; Zaman hatırlatıcıları; Diğer
es: Características del reloj: Duración regulable; Pantalla incorporada; Iluminado; Función de memoria; Múltiples temporizadores; Alarma acústica; Recordatorios; Otros
vi: Tính năng đồng hồ: Điều chỉnh được thời lượng; Có màn hình; Có đèn; Chức năng bộ nhớ; Nhiều bộ hẹn giờ; Báo động âm thanh; Nhắc nhở thời gian; Khác
ko: 시계 기능: 조절식 기간; 내장 디스플레이; 조명; 메모리 기능; 다중 타이머; 소리 알람; 시간 알림; 기타
sk-SK: Vlastnosti hodiniek: Nastaviteľné trvanie; Vstavaný displej; Osvetlený; Funkcia pamäte; Viacnásobné časovače; Zvukový alarm; Časové pripomienky; Iné
pt-PT: Características do relógio: Duração ajustável; Ecrã integrado; Iluminado; Função de memória; Vários temporizadores; Alarme sonoro; Lembretes de horas; Outro
ro-RO: Caracteristicile ceasului: Durată reglabilă; Afișaj integrat; Iluminat; Funcție de memorare; Cronometre multiple; Alarma sonoră; Memento-uri de timp; Altele
ru: Характеристики часов: Регулируемая продолжительность; Встроенный дисплей; С подсветкой; Функция памяти; Несколько таймеров; Звуковой сигнал; Напоминания по времени; Другой
pl: Charakterystyka czasomierza: Regulowany czas; Wbudowany wyświetlacz; Oświetlone; Funkcja pamięci; Wiele timerów; Alarm dźwiękowy; Przypomnienia o czasie; Inne
zh-CN: 钟表特点: 可调持续时间; 内置显示; 发光; 记忆功能; 多个定时器; 声音警报; 时间提醒; 其他
cs: Vlastnosti hodinek: Nastavitelná doba trvání; Vestavěný displej; Osvětlený; Funkce paměti; Více časovačů; Zvukový alarm; Připomenutí času; Jiné
sv: Detaljer för ur: Justerbar varaktighet; Inbyggd display; Upplyst; Minnesfunktion; Flera timers; Ljudlarm; Påminnelse om badtid; Övrigt